臺灣高等法院臺中分院刑事判決　　　 100年度上訴字第1275號
上　訴　人
即　被　告　紀洪家萍
上列上訴人因偽造文書等案件，不服臺灣臺中地方法院99年度訴
字第2985號中華民國100年4月22日第一審判決（起訴案號：臺灣
臺中地方法院檢察署99年度偵字第16168號），提起上訴，本院
判決如下：
    主  文
上訴駁回。
    理    由
一、按依刑事訴訟法第350條、第361條、第362條、第367條規定
    ，不服地方法院之第一審判決而上訴者，須提出上訴書狀，
    並應敘述具體理由，為上訴必備之程式；其所提出之書狀未
    敘述上訴理由，或僅曾以言詞陳述上訴理由者，均應於上訴
    期間屆滿後20日內補提理由書於第一審法院。第一審法院經
    形式審查，認逾期未補提上訴理由者，應定期間先命補正；
    逾期未補正者，為上訴不合法律上之程式，應以裁定駁回。
    倘已提出上訴理由，但所提非屬具體理由者，則由第二審法
    院以上訴不合法律上之程式，判決駁回。而所謂具體理由，
    必係依據卷內既有訴訟資料或提出新事證，指摘或表明第一
    審判決有何採證認事、用法或量刑等足以影響判決本旨之不
    當或違法，而構成應予撤銷之具體事由，始克當之（例如：
    依憑證據法則具體指出所採證據何以不具證據能力，或依憑
    卷證資料，明確指出所為證據證明力之判斷如何違背經驗、
    論理法則）；倘僅泛言原判決認定事實錯誤、違背法令、量
    刑失之過重或輕縱，而未依上揭意旨指出具體事由，或形式
    上雖已指出具體事由，然該事由縱使屬實，亦不足以認為原
    判決有何不當或違法者（例如：對不具有調查必要性之證據
    ，法院未依聲請調查亦未說明理由，或援用證據不當，但除
    去該證據仍應為同一事實之認定），皆難謂係具體理由，俾
    與第二審上訴制度旨在請求第二審法院撤銷、變更第一審不
    當或違法之判決，以實現個案救濟之立法目的相契合，並節
    制濫行上訴（最高法院97年度台上字第892號刑事判決意旨
    參照）。又第367條之判決及對於原審諭知管轄錯誤、免訴
    或不受理之判決上訴時，第二審法院認其為無理由而駁回上
    訴，或認為有理由而發回該案件之判決，得不經言詞辯論為
    之，同法第372條定有明文。
二、上訴人即被告紀洪家萍（以下稱被告）上訴意旨略以：請調
    閱林新醫院民國98年12月31日至99年1月1日（上訴狀誤載為
    「99年12月31日至100年1月1日」，應予更正）案發之錄影
    帶，因有利於被告，可證明被告無罪；請傳喚證人蔡堯仲，
    證明被告確實不在場，沒有共同犯罪意圖云云。
三、經查：
(一)本件被告因不服地方法院之第一審判決，於民國100年5月6
    日所提出之上訴狀，依刑事訴訟法第361條第2項條文、立法
    修正理由及上開最高法院判決意旨，倘已提出上訴理由，但
    所提非屬具體理由者，由第二審法院以上訴不合法律上之程
    式，以判決駁回之。至於上訴理由是否具體，係屬第二審法
    院審查範圍，不在命補正之列（參見法院辦理刑事訴訟案件
    應行注意事項第162點），合先敘明。
(二)原審判決認定被告與共犯即其夫紀盈仲（原審有罪判決已確
    定）有原判決事實欄所載竊盜、刷簽及領款等犯行，係依憑
    共犯紀盈仲之自白，證人即告訴人胡美玲於偵查中及原審審
    理時之證述（見99年度偵字第16168號卷第25至26頁、原審
    卷第85至91頁背面）、證人即向上加油站員工蔡堯仲分別於
    警詢及偵查中之證述（見警卷第16至17頁、99年度偵字第16
    168號卷第26至27頁），且有蔡堯仲指認被告紀盈仲之影像
    資料查詢結果、中國信託刷簽帳單影本（商店收據聯）、林
    新醫療社團法人林新醫院99年3月5日林新法人醫字第099000
    0110號函、被告紀盈仲提領胡美玲郵局存款之相片、林新醫
    院10樓1005號病房照片、中華郵政臺中郵局99年8月9日中管
    字第0991803837號函所附客戶基本資料、查詢帳戶最近交易
    資料、郵政存簿儲金立帳申請書、被告紀盈仲書寫「美麗的
    玲鐺及胡琴聲」10次之文件、財團法人金融聯合徵信中心資
    料、林新醫療社團法人林新醫院100年3月2日林新法人醫字
    第1000000088號函、臺中市政府警察局第四分局100年3月3
    日中市警四分偵字第1000005276號函、被告紀盈仲手繪竊取
    抽屜內皮包之位置及皮包樣式圖、證人胡美玲手繪皮包放在
    抽屜內之位置及皮包樣式圖等可資佐證。從而認定被告就竊
    取告訴人胡美玲所有如原判決事實欄二、所述財物部分，係
    犯刑法第320條第1項之竊盜罪；就使用胡美玲所有之信用卡
    刷卡消費加油，並在簽帳單上（僅在商店收據聯簽名）偽造
    胡美玲之簽名，交付予加油站員工部分，係犯刑法第216條
    、第210條之行使偽造私文書罪及同法第339條第1項之詐欺
    取財罪；就持告訴人胡美玲所有中華郵政提款卡插入自動櫃
    員提款機，輸入胡美玲所預設之密碼，接續2次提領胡美玲
    帳戶內之存款部分，係犯刑法第刑法第339條之2第1項之以
    不正方法由自動付款設備取得他人之物罪，論處被告共同竊
    盜，累犯，處有期徒刑6月；又共同行使偽造私文書，足以
    生損害於他人，累犯，處有期徒刑5月；又共同意圖為自己
    不法之所有，以不正方法由自動付款設備取得他人之物，累
    犯，處有期徒刑5月，並均為易科罰金之諭知及相關沒收從
    刑之諭知，主刑部分定應執行有期徒刑1年2月，就認定被告
    犯罪所憑之證據，已經詳細調查審酌，經核並無違背證據法
    則及經驗法則。就量刑方面，亦已審酌被告曾犯詐欺案件，
    經臺灣屏東地方法院以97年度訴緝字第8號判處有期徒刑8月
    ，減為有期徒刑4月，上訴後經臺灣高等法院高雄分院以97
    年度上訴字第778號駁回上訴確定，於97年8月22日易科罰金
    執行完畢，素行不佳，被告正值青年，不思以正途賺取財物
    ，竟利用告訴人胡美玲生病入院治療，深夜睡眠休養之際，
    由被告竊取胡美玲之財物等物後，交予被告紀盈仲先後持胡
    美玲之信用卡簽帳消費及持胡美玲之中華郵政提款卡提領存
    款，所得供被告夫妻花用，被告乘告訴人生病危難時為之，
    行為十分可議，被告始終否認犯罪，難認有何悔悟之意，且
    迄今尚未賠償告訴人之損失，取得告訴人之原諒，並考量被
    告犯罪所取得之利益、告訴人所受之損害，犯罪動機及手段
    危害等一切情狀，諭知被告共同竊盜，累犯，處有期徒刑6
    月；又共同行使偽造私文書，足以生損害於他人，累犯，處
    有期徒刑5月；又共同意圖為自己不法之所有，以不正方法
    由自動付款設備取得他人之物，累犯，處有期徒刑5月，並
    均為易科罰金之諭知及相關沒收從刑之諭知，主刑部分定應
    執行有期徒刑1年2月，經核亦屬妥適，並無過重或過輕之情
    形。被告上訴雖請求調閱林新醫院98年12月31日至99年1月1
    日之錄影帶及傳喚證人蔡堯仲，以證明被告並無在場共同犯
    罪云云，惟關於被告於98年12月31日至99年1月1日上午10時
    止林新醫院住院期間，該院10樓1005號病房外走廊及出入通
    道之監視錄影畫面，業據原審法院於100年2月21日以中院彥
    刑喬99訴2985字第16179號函請臺中市政府警察局第四分局
    及林新醫療社團法人林新醫院提供，經林新醫療社團法人林
    新醫院於100年3月2日以林新法人醫字第100000008 8號函覆
    以：「因時間已超過1年以上，限於監視設備功能，無法提
    供監視畫面」、臺中市政府警察局第四分局亦於100年3月3
    日以中市警四分偵字第1000005276號函覆以：「……經聯繫
    林新醫院總務科長吳旭如，因本案欲調閱監視錄影畫時間久
    遠，該院電腦監視錄影設備資料已覆蓋，致無法提供……。
    」有上開函文各1份在卷可稽（見原審卷第71至74頁），另
    證人蔡堯仲業於警詢及偵查中證述明確（見警卷第16至17頁
    、99年度偵字第16168號卷第26至27頁），證人蔡堯仲並無
    供證不明而再行傳喚之必要。被告上訴意旨所指，業經原審
    法院詳為調查審酌，被告形式上雖提出書狀敘述上訴理由，
    係置原判決所為明白論斷於不顧，並未依卷內資料具體指摘
    ，其上訴即無可憑採。本院認被告上訴意旨，不足以動搖原
    審判決認定犯罪事實及量刑之基礎，難認係具體理由，其上
    訴顯然違背法律上之程式，應予駁回，並不經言詞辯論為之
    。
四、據上論斷，應依刑事訴訟法第367條前段、第372條，判決如
    主文。
中    華    民    國   100    年    6     月    30    日
            刑事第十一庭  審判長法  官  郭  同  奇
                                法  官  洪  曉  能
                                法  官  許  冰  芬
以上正本證明與原本無異。
行使偽造私文書部分，得上訴。
其餘不得上訴。
如不服本判決應於收受送達後10日內向本院提出上訴書狀，其未
敘述上訴理由者，並得於提起上訴後10日內向本院補提理由書（
均須按他造當事人之人數附繕本）「切勿逕送上級法院」。
                                書記官  賴  成  育
中    華    民    國   100    年    6     月    30    日